臺灣高等法院高雄分院刑事裁定　　　　　 96年度抗字第195號
抗　告　人
即受刑　人　甲○○
上列抗告人因聲請定其易科罰金之折算標準案件，不服臺灣高雄
地方法院中華民國96年5 月15日96年度聲字第1785號裁定（檢察
官聲請案號：臺灣高雄地方法院檢察署96年度執聲字第1232號）
，提起抗告，本院裁定如下：
    主  文
抗告駁回。
    理  由
一、本院審理結果，認原審上開裁定並無違誤應予維持，並引用
    原審上開裁定之理由，如附件所示。
二、抗告意旨略以：抗告人即受刑人甲○○並未就其受判處有期
    徒刑4月部分聲請易科罰金，而其另受判處有期徒刑6月部分
    ，亦經判決確定得以易科罰金，原本遵照執行命令前往繳納
    罰金，但又通知因減刑之故而暫緩繳納，致使抗告人權益受
    損，且抗告人因家庭環境因素亦屬執行有困難之情形，為此
    提起抗告，請求撤銷原裁定，更為適當之裁定等語。
三、經查：
(一)、本件就抗告人經原審法院判處有期徒刑4 月部分，聲請定易
    科罰金之折算標準者，係臺灣高雄地方法院檢察署檢察官，
    此有原裁定所載「聲請人」自明，又本件雖非抗告人所聲請
    ，但抗告人仍屬原裁定之受裁定人，自得對原裁定提起抗告
    ，合先敘明。
(二)、抗告意旨所陳其另受判處有期徒刑6 月部分，並非本件聲請
    人所聲請原審裁定之範圍，本院自不予審究；又抗告人所犯
    施用第一、二級毒品經原審及本院另案先後判決有期徒刑4
    月、6 月確定部分，亦經臺灣高等法院高雄分院檢察署檢察
    官向本院聲請定其應執行之刑，而由本院另案（96年度聲字
    第700 號）於96年6 月23日，裁定抗告人應執行有期徒刑8
    月在案，此有本院96年度聲字第700 號裁定在卷足佐，附此
    敘明。
四、綜上所述，原審因認檢察官所為本件聲請定易科罰金之折算
    標準之程序有誤（即應向本院為聲請），裁定駁回檢察官之
    聲請，經核於法尚無不合。抗告人所執前詞提起抗告，並無
    理由，應予駁回。
據上論結，依刑事訴訟法第412條，裁定如主文。
中　　華　　民　　國　　96　　年　　7　　月　　 4     日
                  刑事第一庭    審判長法  官  郭雅美
                                      法  官  莊崑山
                                      法  官  張意聰
以上正本證明與原本無異。
不得再抗告。
中　　華　　民　　國　　96　　年　　7　　月　　 4     日
　　　　　　　　　　　　　　　　　　　書記官  呂素珍
附件：
臺灣高雄地方法院刑事裁定　　　　　　　96年度聲字第1785號
聲　請　人　臺灣高雄地方法院檢察署檢察官
受　刑　人　甲○○　男　44歲（民國○○年○月○○日生）
　　　　　　　　　　身分證統一編號：Ｚ000000000號
　　　　　　　　　　住高雄市○○區○○街115巷29號
　　　　　　　　　　住高雄市○○區○○街19號
上列聲請人因被告毒品案件，經檢察官聲請定易科罰金之折算標
準（96年度執聲字第1232號），本院裁定如下：
    主  文
聲請駁回。
    理  由
一、本件聲請意旨略以：被告因施用第二級毒品案件，經本院判
    處有期徒刑4 月確定，然並未諭知易科罰金之折算標準，而
    被告尚未執行或執行未完畢，為此聲請裁定其得易科罰金之
    折算標準等語。
二、按犯最重本刑為5 年以下有期徒刑以下之刑之罪，而受6 個
    月以下有期徒刑或拘役之宣告者，得以新臺幣1 千元、2 千
    元或3 千元折算1 日，易科罰金。但確因不執行所宣告之刑
    ，難收矯正之效，或難以維持法秩序者，不在此限。前項規
    定於數罪併罰，其應執行之刑未逾6 月者，亦適用之，刑法
    第41條第1 、2 項定有明文，即數罪併罰案件合併定執行已
    逾6 月者，所應執行之刑既非短期自由刑，自無採用易科罰
    金轉向處分之理（94年1 月7 日同條修正理由參照）。又按
    數罪併罰案件，上訴後，上級審法院將一部分撤銷改判，一
    部分因上訴不合法而駁回，則駁回上訴部分之原判決即屬早
    經確定，上級審法院無庸與撤銷改判部分合併定其執行之刑
    ，應由該案犯罪事實最後判決之法院之檢察官，依刑法第53
    條，刑事訴訟法第477 條之規定，聲請該法院裁定定其應執
    行之刑（參見最高法院24上字第3972號判例、68年度第6 次
    刑事庭庭推總會議決議意旨參照）。
三、經查本件被告前因施用第一、二級毒品罪名，經本院以95年
    度訴字第3429號分別判處有期徒刑6 月、4 月，並定應執行
    刑有期徒刑8 月，經被告上訴後於上訴審判決前撤回施用第
    二級毒品部分上訴而告確定，另其施用第一級毒品犯行，經
    台灣高等法院高雄分院以96年度上訴字第265 號判處有期徒
    刑6 月確定，得易科罰金並撤銷原定應執行刑，有刑事判決
    、撤回上訴聲請書及台灣高等法院被告前案紀錄表在卷可稽
    ，則揆諸上開意旨，本件應由聲請人就被告所犯上開施用第
    一、二級毒品2 罪，另向台灣高等法院高雄分院聲請定被告
    應執行之刑，視合併定執行刑之結果，而決定是否得予易科
    罰金之轉向處分，故聲請意旨與法未合，應予駁回。
中　　華　　民　　國　　96　　年　　5 　　月　　15　　日
                  刑事第十四庭  法　官  林瑋桓
以上正本證明與原本無異。
如不服本裁定，應於送達後5日內，向本院提出抗告狀。
中　　華　　民　　國　　96　　年　　5 　　月　　15　　日
                                書記官  李柏親
